【裁判字號】    98,交聲,1156
【裁判日期】    980921
【裁判案由】    違反道路交通管理處罰條例聲明異議
【裁判全文】
臺灣士林地方法院交通事件裁定        98年度交聲字第1156號
原處分機關  交通部公路總局臺北區監理所蘆洲監理站
異  議  人  甲○○
即受處分人
上列異議人即受處分人因違反道路交通管理處罰條例事件，對交
通部公路總局臺北區監理所蘆洲監理站違反道路交通管理事件裁
決書所為處分（原處分案號：民國98年7 月10日北監蘆字第裁46
－CG0000000 號），聲明異議，本院裁定如下：
    主  文
異議駁回。
    理  由
一、原處分意旨略以：異議人即受處分人甲○○所有車牌號碼K8
    D －567 號重型機車（下稱上開機車），於民國97年10月5
    日16時48分，行經臺北縣新莊市○○路與新樹路口（往三重
    ），機器腳踏車，不在規定車道行駛，應依道路交通管理處
    罰條例第45條第13款規定，裁處異議人罰鍰新臺幣1800元，
    並依同條例第63條第1 項之規定，記違規點數1 點。
二、聲明異議意旨略以：伊從未收到任何違規通知單，對於本件
    違規並不知情，且既無人簽收違規通知單，則何以仍裁處伊
    罰鍰新臺幣1800元，伊實非收到違規通知單後沒有繳款，是
    否應回歸到原本的罰鍰新臺幣600 元，爰依法聲明異議（異
    議人於98年7 月13日收受本件裁決書後，已於98年7 月21日
    向原處分機關陳述不服，雖於98年9 月9 日始提出聲明異議
    狀，仍應認本件聲明異議為合法）云云。
三、按汽車駕駛人，爭道行駛有機器腳踏車，不在規定車道行駛
    情形者，處新臺幣600 元以上1800元以下罰鍰；汽車駕駛人
    有第45條情形之一者，除依原條款處罰鍰外，並予記違規點
    數1 點。道路交通管理處罰條例第45條第13款、第63條第1
    項第1 款分別定有明文。
四、經查：
（一）本件違規事實係異議人所有上開機車於97年10月5 日16時
      48分，行經臺北縣新莊市○○路與新樹路口（往三重），
      機器腳踏車，不在規定車道行駛，為臺北縣政府警察局警
      員逕行舉發，而填製北縣警交字第CG0000000 號舉發違反
      道路交通管理事件通知單，惟異議人未於應到案日期（97
      年11月14日）前到案，裁決機關於98年7 月10日，以北監
      蘆字第裁46－CG0000000 號違反道路交通管理事件裁決書
      ，裁決處異議人新臺幣1800元之罰鍰，並記違規點數1 點
      ，有上開舉發通知單、裁決書各1 份附卷可稽。
（二）上揭違規事實有採證照片2 幀附卷可稽，而佐以異議人於
      其所提出之聲明異議狀中就此亦不爭執，從而，異議人所
      有上開機車在上揭時、地，不在規定車道行駛一節，應可
      認定。
（三）異議人固辯稱：伊係因為沒有收到違規通知單，並非拒繳
      ，不應裁處罰鍰新臺幣1800元云云，惟按違反道路交通管
      理事件統一裁罰基準及處理細則第5 條規定，處理違反道
      路交通管理事件，有關文書送達之程序，依行政程序法之
      規定；又按送達，於應受送達人之住居所、事務所或營業
      所為之；於應送達處所不獲會晤應受送達人時，得將文書
      付與有辨別事理能力之同居人、受雇人或應送達處所之接
      收郵件人員；送達，不能依前2 條規定為之者，得將文書
      寄存送達地之地方自治或警察機關，並作送達通知書兩份
      ，1 份黏貼於應受送達人住居所、事務所、營業所或其就
      業處所門首，另1 份交由鄰居轉交或置於該送達處所信箱
      或其他適當位置，以為送達；前項情形，由郵政機關為送
      達者，得將文書寄存於送達地之郵政機關，行政程序法第
      72條第1 項、第73條第1 項及第74條第1 項、第2 項分別
      定有明文，是行政機關文書依行政程序法所為之寄存送達
      ，無論應受送達人實際上於何時受領文書，均以寄存之日
      期，視為收受送達之日期，而發生送達之效力。然查，上
      開舉發通知單於97年10月17日，以掛號郵遞方式向聲明異
      議狀所載異議人位於「臺北縣八里鄉○○路○ 段360 號11
      樓之1 」之住所為送達後，因未獲會晤本人，亦無受領文
      書之同居人、受雇人或應送達處所之接收郵件人員，而將
      上開舉發通知單寄存於八里龍形郵局，並作送達通知書2
      份，1 份黏貼於應受送達人門首，1 份置於該受送達處所
      信箱或其他適當位置，以為送達，此有臺北縣政府警察局
      送達證書影本1 份在卷可按，足認上開舉發通知單已依前
      揭行政程序法規定合法寄存送達於異議人收受，自生合法
      送達之效力，職是，異議人執前詞置辯，尚非足採。
（四）綜上所述，異議人所有上開機車確有於上揭時、地，機器
      腳踏車，不在規定車道行駛，其未於應到案日期（97年11
      月14日）前到案，裁決機關於98年7 月10日，依前揭道路
      交通管理處罰條例第45條第13款、第63條第1 項，及違反
      道路交通管理事件統一裁罰基準及處理細則第41條、第43
      條、第44條、第67條等規定，對異議人處新臺幣1800元之
      罰鍰，並記違規點數1 點，經核並無違法之處，異議意旨
      求為撤銷原裁決，非有理由，應予駁回。
據上論斷，應依道路交通管理處罰條例第87條第2 項、道路交通
案件處理辦法第19條，裁定如主文。
中    華    民    國    98    年    9     月    21    日
                    交通法庭法  官  王美玲
以上正本證明與原本無異。
如不服本裁定應於送達後5 日內向本院提出抗告狀。
                            書記官  簡湘雲
中    華    民    國    98    年    9     月    21    日


司法院資訊處製作；財團法人民間司法改革基金會備份。
